臺灣桃園地方法院刑事判決　　　　　　　 94年度易字第550號
公　訴　人　臺灣桃園地方法院檢察署檢察官
被　　　告　甲○○
上列被告因竊盜案件，經檢察官提起公訴（臺灣桃園地方法院檢
察署94年度偵字第6014號）及移送併辦（臺灣桃園地方法院檢察
署94年度偵字第12149 號、臺灣新竹地方法院檢察署94年度速偵
字第791 號），被告於準備程序進行中，就被訴事實為有罪之陳
述，本院告知其簡式審判程序之旨，聽取當事人意見後，裁定由
受命法官獨任依簡式審判程序審理，茲判決如下：
    主  文
甲○○連續結夥三人以上踰越牆垣於夜間侵入有人居住之建築物
竊盜，累犯，處有期徒刑壹年肆月。扣案之老虎鉗壹支沒收。
    事  實
一、甲○○前因施用毒品案件，經本院判處有期徒刑6 月確定；
    又因竊盜案件，經本院判處有期徒刑1 年確定，以上2 案經
    定應執行刑為有期徒刑1 年4 月，復與其前違反麻醉藥品管
    理條例案件之殘刑有期徒刑1 年3 月8 日接續執行，於92年
    11 月19 日縮短刑期假釋出監，並於93年4 月1 日假釋期滿
    未經撤銷，以已執行完畢論。詎仍不知悔改，竟基於意圖為
    自己不法所有之概括犯意，並就附表編號2 所示之犯行，與
    真實姓名、年籍不詳綽號「小廖」、「小劉」之成年男子共
    同基於意圖為自己不法所有之犯意聯絡，單獨（即附表編號
    1 、編號3 所示之犯行）或共同（即附表編號2 所示之犯行
    ）於附表所示之時間、地點，各以附表所示之方式，竊取如
    附表所示被害人之財物得手。嗣3 次竊盜犯行，分別於附表
    「查獲方式」欄所示時間、地點為警查獲，始悉上情。
二、案經桃園縣政府警察局楊梅分局報告臺灣桃園地方法院檢察
    署檢察官偵查起訴及移送併辦；新竹縣政府警察局竹北分局
    報告臺灣新竹地方法院檢察署檢察官移送併辦。
    理  由
一、訊據被告甲○○對上開犯罪事實業於本院審理時坦承不諱，
    並有如附表證據欄所示之證據可資佐證，足認被告之自白與
    事實相符，本案事證明確，被告犯行堪予認定，應依法論科
    。
二、核被告如附表編號1 所示之犯行，係犯刑法第321 條第1 項
    第3 款之攜帶兇器竊盜罪；如附表編號2 所示之犯行，係犯
    刑法第321 條第1 項第1 款、第2 款、第4 款之結夥三人以
    上踰越牆垣於夜間侵入有人居住之建築物竊盜罪；如附表編
    號3 所示之犯行，則係犯刑法第320 條第1 項之普通竊盜罪
    。被告就附表編號2 所示之犯行，與「小廖」、「小劉」有
    犯意聯絡及行為分擔，為共同正犯。被告所為如附表所示各
    次竊盜犯行，時間緊接，所犯基本構成要件均相同，雖有普
    通竊盜、加重竊盜之分，仍成立連續犯，應依刑法第56條論
    以情節較重之結夥三人以上踰越牆垣於夜間侵入有人居住之
    建築物竊盜罪一罪，並加重其刑。檢察官雖僅就附表編號1
    所示之竊盜犯行起訴，惟附表編號2 、3 所載之竊盜犯行，
    與前揭起訴部分，有連續犯之裁判上一罪關係，為起訴效力
    所及，並經檢察官移送併辦，本院自得併予審究。被告前因
    施用毒品案件，經本院判處有期徒刑6 月確定；又因竊盜案
    件，經本院判處有期徒刑1 年確定，以上2 案經定應執行刑
    為有期徒刑1 年4 月，復與其前違反麻醉藥品管理條例案件
    之殘刑有期徒刑1 年3 月8 日接續執行，於92年11月19日縮
    短刑期假釋出監，並於93年4 月1 日假釋期滿未經撤銷，以
    已執行完畢論等情，有臺灣高等法院被告全國前案紀錄表在
    卷可考，其於前案執行完畢5 年內，再犯本件有期徒刑以上
    之罪，為累犯，應依法加重其刑，並遞加重之。爰審酌被告
    正值盛年，不思正途竊盜他人財物，對社會治安影響非輕，
    惟事後坦承犯行，態度尚稱良好，暨其犯罪之動機、目的、
    手段、所竊財物之價值等一切情狀，量處如主文所示之刑。
    扣案之老虎鉗1 支，係被告所有且用以為如附表1 所示犯行
    之物，業據其供明在卷，應依刑法第38條第1 項第2 款規定
    ，宣告沒收。
據上論斷，應依刑事訴訟法第273 條之1 第1 項、第299 條第1
項前段，刑法第28條、第56條、第321 條第1 項第1 款、第2 款
、第4 款、第47條、第38條第1 項第2 款，判決如主文。
本案經檢察官古慧珍到庭執行職務。
中　　華　　民　　國　　94　　年　　9 　　月　　28　　日
                  刑事第十庭    法　官　許炎灶
以上正本證明與原本無異。
如不服本判決，應於判決送達後10日內向本院提出上訴狀（應附
繕本），上訴於臺灣高等法院。
　　　　　　　　　　　　　　　  書記官　文巧雲
中　　華　　民　　國　　94　　年　　9 　　月　　28　　日
附錄本判決論罪科刑法條：刑法第321條第1項第3款。
中華民國刑法第321條
犯竊盜罪而有左列情形之一者，處六月以上、五年以下有期徒刑
：
一  於夜間侵入住宅或有人居住之建築物、船艦或隱匿其內而犯
    之者。
二  毀越門扇、牆垣或其他安全設備而犯之者。
三  攜帶兇器而犯之者。
四  結夥三人以上而犯之者。
五  乘火災、水災或其他災害之際而犯之者。
六  在車站或埠頭而犯之者。
前項之未遂犯罰之。
附表：
┌──┬───┬────┬───┬────┬────┬──────────┬────┬───┐
│編號│行為人│犯罪時間│被害人│犯罪地點│竊取方法│被    竊    物    品│所犯法條│附  註│
├──┼───┼────┼───┼────┼────┼──────────┼────┼───┤
│1   │甲○○│94年3 月│臺灣電│桃園縣新│以老虎鉗│懸掛於後湖分線30支4 │刑法第32│桃園地│
│    │      │23日下午│力股份│屋鄉後湖│剪斷竊取│電桿之PVC 22平方厘米│1 條第1 │檢94年│
│    │      │5 時許  │有限公│村5 鄰產│之，得手│風雨電線（電纜線）共│項第3 款│度偵字│
│    │      │        │司    │業道路（│後置於車│4 條，長3.7 公尺（價│        │第6014│
│    │      │        │      │後湖分線│牌號碼46│值約新臺幣108 元）  │        │號起訴│
│    │      │        │      │30支4 電│07－HG號│                    │        │      │
│    │      │        │      │線桿處）│自用小客│                    │        │      │
│    │      │        │      │        │車內    │                    │        │      │
│    ├───┴────┴───┴────┴────┴──────────┴────┴───┤
│    │查獲方式：94年3 月24日凌晨1 時許，甲○○駕駛車牌號碼4607－HG號自用小客車行經桃園縣新│
│    │屋鄉○○路與三民路口，為警攔檢查獲，並扣得上開老虎鉗1 支、電纜線4 條。              │
│    ├──────────────────────────────────────────┤
│    │證據：                                                                              │
│    │1.被告甲○○於警詢、檢察官訊問及本院審理時之自白（見第6014號偵查卷第8 、26頁；本院卷│
│    │  第92、100 頁）。                                                                  │
│    │2.證人即臺灣電力股份有限公司桃園西區巡修股職員何明松於警詢時之證詞（見第6014號偵查卷│
│    │  第16、17頁）。                                                                    │
│    │3.贓物認領保管單1 紙、現場照片5 張（見6014號偵查卷第18、20頁）。                    │
│    │4.扣案之老虎鉗1 支。                                                                │
├──┼───┬────┬───┬────┬────┬──────────┬────┬───┤
│2   │甲○○│94年5 月│協和鋁│桃園縣新│甲○○駕│鋁錠2 塊（價值約新臺│刑法第32│桃園地│
│    │及真實│7 日晚間│業有限│屋鄉新華│駛車牌號│幣15,000元）        │1 條第1 │檢94年│
│    │姓名、│10時20分│公司  │路1 段15│碼4607－│                    │項第1 款│度偵字│
│    │年籍不│許      │      │6 號（協│HG自用小│                    │第2 款、│第1214│
│    │詳綽號│        │      │和鋁業有│客車搭載│                    │第4款   │9 號併│
│    │分別為│        │      │限公司之│「小廖」│                    │        │案    │
│    │「小廖│        │      │工廠）  │、「小劉│                    │        │      │
│    │」、「│        │      │        │」至左址│                    │        │      │
│    │小劉」│        │      │        │，利用工│                    │        │      │
│    │之成年│        │      │        │廠之鋁梯│                    │        │      │
│    │男子共│        │      │        │翻越圍牆│                    │        │      │
│    │3 人  │        │      │        │，進入有│                    │        │      │
│    │      │        │      │        │外籍勞工│                    │        │      │
│    │      │        │      │        │居住之工│                    │        │      │
│    │      │        │      │        │廠內，徒│                    │        │      │
│    │      │        │      │        │手竊取  │                    │        │      │
│    ├───┴────┴───┴────┴────┴──────────┴────┴───┤
│    │查獲方式：甲○○、「小廖」、「小劉」竊得上開鋁錠2 塊後，因聲響太大，為工廠保全人員張│
│    │增任發現，偕同工廠外籍勞工合力逮捕甲○○後報警處理，「小廖」、「小劉」則趁隙逃脫。  │
│    ├──────────────────────────────────────────┤
│    │證據：                                                                              │
│    │1.被告甲○○於警詢、本院審理時之自白（見第12149 號偵查卷第9 、10頁；本院卷第100 頁）│
│    │  。                                                                                │
│    │2.證人即協和鋁業有限公司保全人員丙○○於警詢時之證詞（見第12149 號偵查卷第16、17、22│
│    │  、23頁）                                                                          │
│    │3.贓物認領保管單1 紙、現場及失竊財物照片4 張（見第12149 號偵查卷第18、26至29頁）。  │
├──┼───┬────┬───┬────┬────┬──────────┬────┬───┤
│3   │甲○○│94年5 月│罡碩電│新竹縣湖│3 名真實│緊急照明燈1 具、電線│刑法第32│新竹地│
│    │      │22日下午│子股份│口鄉湖口│姓名、年│100 公尺、變壓器2 個│0 條第1 │檢94年│
│    │      │4 時30分│有限公│村羊喜窩│籍不詳人│、晶片100 片（價值約│項      │度速偵│
│    │      │許      │司    │38之5 號│士正在竊│新臺幣2,000元）     │        │字第79│
│    │      │        │      │（罡碩電│取右列物│                    │        │1 號併│
│    │      │        │      │子股份有│品，卻誤│                    │        │案    │
│    │      │        │      │限公司門│甲○○為│                    │        │      │
│    │      │        │      │口處）  │所有權人│                    │        │      │
│    │      │        │      │        │而逃離現│                    │        │      │
│    │      │        │      │        │場，吳育│                    │        │      │
│    │      │        │      │        │翰趁此機│                    │        │      │
│    │      │        │      │        │會徒手竊│                    │        │      │
│    │      │        │      │        │取，並置│                    │        │      │
│    │      │        │      │        │於車牌號│                    │        │      │
│    │      │        │      │        │碼4607－│                    │        │      │
│    │      │        │      │        │HG自用小│                    │        │      │
│    │      │        │      │        │客車內  │                    │        │      │
│    ├───┴────┴───┴────┴────┴──────────┴────┴───┤
│    │查獲方式：94年5 月22日下午5 時50分許，甲○○得手後欲離去之際，為警據報前往上址當場查│
│    │獲，並在車牌號碼4607－HG自用小客車上查到上開被竊物品。                              │
│    ├──────────────────────────────────────────┤
│    │證據：                                                                              │
│    │1.被告甲○○於警詢、檢察官訊問及本院審理時之自白（見第791 號偵查卷第10、40、41頁；本│
│    │  院卷）。                                                                          │
│    │2.證人即罡碩電子股份有限公司股東兼財務長乙○○於警詢時之證詞（見第791 號偵查卷第11、│
│    │  12 頁）。                                                                         │
│    │3.贓物認領保管單1 紙、現場及失竊財物照片4 張（見第791 號偵查卷第24、26至29頁）。    │
└──┴──────────────────────────────────────────┘
